---
title: "Ejemplo de Cálculo de la Reserva de Riesgos en Curso"
author: "Jose Alejandro Ramírez - Angie Llanos Culma - Cristian Gonzales Morales"
date: "2024-04-22"
output: html_document
---

```{r setup, include=FALSE}
knitr::opts_chunk$set(echo = TRUE)
```


En este documento se presenta un ejemplo del cálculo de la reserva de riesgos en curso según el decreto 2555 de 2010, el decreto 2973 de 2013 y el decreto 1531 de 2022. Los datos utilizados corresponden a una muestra de 991 riesgos vigentes  asociados a 250 contratos de seguro en el "Ramo de Automóviles" cuyos valores están en COP (datos anonimizados).


## Reserva de Prima No Devengada
```{r, echo = FALSE}
library(readxl)
datos <- read_excel("C:/Users/joser/OneDrive/Escritorio/CALCULO_RPND/RIESGOS_VIGENTES_IN_ANONIMO.xlsx", sheet = "RIESGOS_VIGENTES")
```

La dimensión de la tabla de datos es:

```{r, echo = FALSE}
dim(datos)
```
Se presentan las filas 113 a 120 de la tabla de datos:
```{r, echo = FALSE}
library(knitr)
kable((datos[113:120,]))
```
Los límites de la variable "Fecha inicio de vigencia" son:
```{r, echo = FALSE}
min(datos$FECHA_INICIO_VIG)
max(datos$FECHA_INICIO_VIG)
```
Los límites de la variable "Fecha fin de vigencia" son:
```{r, echo = FALSE}
min(datos$FECHA_FIN_VIG)
max(datos$FECHA_FIN_VIG)
```
La distribución de la variable "Prima Comercial" es:

```{r, echo =FALSE}
hist(datos$PRIMA_COMERCIAL, col = "blue", main = "Histograma de Prima Comercial")
```

```{r, echo = FALSE}
library(formattable)
```

El valor total de la variable "Prima Comercial" es:
```{r}
currency(sum(datos$PRIMA_COMERCIAL))
```

```{r pressure, echo=FALSE}
datos$maximo <- apply(datos[, c("PRIMA_COMERCIAL", "PRIMA_COMERCIAL_SIN_DCTO")], 1, max)
datos$dias_vigencia = datos$FECHA_FIN_VIG - datos$FECHA_INICIO_VIG

fecha_corte = "2023-12-31"
fecha_corte <- as.POSIXct(fecha_corte)
datos$fecha_corte = fecha_corte

datos$maximo_fecha <- apply(datos[, c("fecha_corte", "FECHA_INICIO_VIG")], 1, max)

datos$resta_fechas <- numeric(length(datos$FECHA_FIN_VIG))
for (i in 1:length(datos$FECHA_FIN_VIG)){
datos$resta_fechas[i] =  datos$FECHA_FIN_VIG[i] - as.POSIXct(datos$maximo_fecha)[i]
}

datos$resta_fechas_aprox <- apply(datos[, "resta_fechas", drop = FALSE], 2, ceiling)

datos$frac_riesgo_noc_ini = datos$resta_fechas_aprox/as.numeric(datos$dias_vigencia)

datos$frac_riesgo_noc_def <- ifelse(datos$dias_vigencia > 30, datos$frac_riesgo_noc_ini, 0.5)

datos$RvaNoDev = (datos$maximo - datos$GASTOS_EXPEDICION)*datos$frac_riesgo_noc_def

RPND = sum(datos$RvaNoDev)
```
Se define la fecha de corte:
```{r, echo = FALSE}
fecha_corte
```
Se realiza el cálculo del máximo entre la prima comercial (prima emitida) y la prima comercial sin descuentos. Posteriormente se calcula la fracción de riesgo no corrido y la reserva de prima no devengada por amparo. Se presentan los cálculos para las filas 113 a 120 de la tabla de datos:
```{r, echo = FALSE}
library(knitr)

kable(subset(datos[113:120,], select = -c(maximo, dias_vigencia, fecha_corte,maximo_fecha,resta_fechas,frac_riesgo_noc_ini)))
```
Finalmente, el saldo se calcula como la sumatoria de la reserva de prima no devengada para todos los riesgos vigentes:
```{r}
RPND = sum(datos$RvaNoDev)
print(currency(RPND))
```

## Reserva de Insuficiencia de Prima
Se presenta un informe mensualizado de ingresos y egresos del Ramo de Automóviles para una ventana de 2 años que corresponde a los periodos 2022 y 2023 respectivamente. Se muestran las últimos 6 filas de la tabla que corresponden a los ultimos meses del año 2023: 
```{r, echo = FALSE}
datos_rip <- read_excel("C:/Users/joser/OneDrive/Escritorio/CALCULO_RPND/RIESGOS_VIGENTES_IN_ANONIMO.xlsx", sheet = "RIP")
kable(tail(datos_rip))
```
Se calculan los totales, tanto de ingresos como de egresos. Posteriormente se calculan las diferencias por mes así como el factor de insufuciencia. A continuación se presentan los calculos realizados para cada periodo:    
```{r, echo = FALSE}
datos_rip$TOTAL_INGRESOS = datos_rip$PRIMA_DEVENGADA+datos_rip$INGRESOS_REASEGUROS+datos_rip$INGRESOS_FINANCIEROS

datos_rip$TOTAL_EGRESOS = datos_rip$EGRESOS_SINIESTROS+datos_rip$EGRESOS_FINANCIEROS+datos_rip$EGRESOS_OTROS

datos_rip$DIFERENCIA = datos_rip$TOTAL_EGRESOS - datos_rip$TOTAL_INGRESOS

datos_rip$DIFERENCIA_cumsum = cumsum(datos_rip$DIFERENCIA)
datos_rip$PRIMA_DEVENGADA_cumsum = cumsum(datos_rip$PRIMA_DEVENGADA)

datos_rip$FACTOR <- numeric(length(datos_rip$DIFERENCIA_cumsum))
for (i in 1:length(datos_rip$DIFERENCIA_cumsum)){
  datos_rip$FACTOR[i] = max(0, datos_rip$DIFERENCIA_cumsum[i]/datos_rip$PRIMA_DEVENGADA_cumsum[i])
}
kable(subset(datos_rip, select = -c(INGRESOS_REASEGUROS,	INGRESOS_FINANCIEROS,	EGRESOS_SINIESTROS,	EGRESOS_FINANCIEROS,	EGRESOS_OTROS)))
```
Finalmente, la reserva de insuficiencia de prima se calcula como el producto del factor de insuficiencia para una ventana de 2 años y el saldo de la reserva de prima no devengada:
```{r}
RIP = datos_rip$FACTOR[24]*RPND
print(currency(RIP))
```