---
title: "Ejemplo calculo de reserva de avisados e IBNR  - Automóviles"
author: "Jose Alejandro Ramírez - Angie Llanos Culma - Cristian Gonzales Morales"
date: "2024-04-22"
output: html_document
---

```{r setup, include=FALSE}
knitr::opts_chunk$set(echo = TRUE)
```

## Reserva de avisados

Se presenta la metodología para la apertura de la reserva de siniestros avisados teniendo en cuenta los datos anonimizados de una aseguradora que opera en el Ramo de Automóviles. Para la indemnización de un siniestro avisado asi como para el cubrimiento de los gastos directos se emplean datos de "Indicadores técnicos de Mercado de Fasecolda", Experiencia propia de la aseguradora y Cotizaciones de partes en talleres autorizados. La siguiente tabla muestra los valores que aplican para pérdidas parciales, responsabilidad civil, Abogados, Partes, Gastos de transporte y Gastos médicos. Los valores se presentan en COP.

```{r, echo=FALSE}
library(readxl)
library(knitr)
directos1 <- read_excel("~/DATOS_avisados_IBNR_generales.xlsx", sheet = "gastos_directos1")
kable(directos1)
```

En la siguiente tabla se muestra un ejemplo para la indemnización según las coberturas de pérdida total, tanto por daños como por hurto. Se indica que la apertura en este caso esta dada por el Valor Asegurado del vehículo teniendo en cuenta el deducible respectivo asi como los gastos directos asociados que según la experiencia de la aseguradora están dados por los valores que allí se presentan.
```{r, echo=FALSE}
directos2 <- read_excel("~/DATOS_avisados_IBNR_generales.xlsx", sheet = "gastos_directos2")
kable(directos2)
```

La estimación del componente de gastos indirectos está dada por la siguiente tabla, la cual según la experiencia de la compañia, para un total de 203 riesgos se realiza de forma proporcional según la cantidad de reservas abiertas.   
```{r, echo=FALSE}
indirectos <- read_excel("~/DATOS_avisados_IBNR_generales.xlsx", sheet = "gastos_indirectos")
kable(indirectos)
```


## Reserva de Siniestros No Avisados

Se presenta un ejemplo del cálculo de la reserva de siniestros ocurridos no avisados. Los datos del triangulo de reportados fueron tomados de una aseguradora que opera en el Ramo de Automóviles y los datos del triangulo de pagados fueron simulados como una proporción de las celdas del triangulo de reportados. Se consideran 3 años, para los cuales se segmenta la información por mes y el método aplicado es Chain Ladder. Los datos se presentan en Dolares.

A continuación se presenta el Triangulo de Reportados:
```{r, echo=FALSE}
triangulo_reportados <- read_excel("~/DATOS_avisados_IBNR_generales.xlsx", sheet = "Reportados")
kable(triangulo_reportados)
```

A continuación se presenta el Triangulo de Pagados:
```{r, echo=FALSE}
triangulo_pagados <- read_excel("~/DATOS_avisados_IBNR_generales.xlsx", sheet = "Pagados")
kable(triangulo_pagados)
```

```{r, echo=FALSE}
##
triangulo_reportados <- as.data.frame(triangulo_reportados)
rownames(triangulo_reportados) <- triangulo_reportados[,1]
Reportados=triangulo_reportados[,-1]

triangulo_pagados <- as.data.frame(triangulo_pagados)
rownames(triangulo_pagados) <- triangulo_pagados[,1]
Pagados=triangulo_pagados[,-1]

##
dev_factors_5 = function(t) {
  nfil = nrow(t)
  periods = ncol(t)
  factors = numeric(periods - 1)
  for (i in 1:(periods - 1)){
    omvlue=nfil-i+1
    sumy1 <- sum(tail( na.omit(t[-omvlue, i]),5),na.rm = TRUE) 
    sumy2 <- sum(tail( na.omit(t[, i+1]),5),na.rm = TRUE)
    factors[i] <- sumy2 / sumy1  
  }
  
  return(factors)
}

dev_factors_3 = function(t) {
  nfil = nrow(t)
  periods = ncol(t)
  factors = numeric(periods - 1)
  for (i in 1:(periods - 1)){
    omvlue=nfil-i+1
    sumy1 <- sum(tail( na.omit(t[-omvlue, i]),3),na.rm = TRUE) 
    sumy2 <- sum(tail( na.omit(t[, i+1]),3),na.rm = TRUE)
    factors[i] <- sumy2 / sumy1  
  }
  
  return(factors)
}
```

```{r, echo=FALSE}
age_factors_REP <- data.frame(dev_factors_av5 = dev_factors_5(Reportados))
age_factors_PAG <- data.frame(dev_factors_av3 = dev_factors_3(Pagados))
```

```{r, echo=FALSE}
##
fdev_REP= age_factors_REP[,1]
fdev_PAG= age_factors_PAG[,1]

##
CDF_REP=NULL
CDF_PAG=NULL
CDF_REP=cumprod(rev(c(fdev_REP,1)))
CDF_PAG=cumprod(rev(c(fdev_PAG,1)))
```

Se calculan los Factores de desarrollo acumulados para el triangulo Reportados teniendo en cuenta los promedios ponderados de los últimos cinco años:
```{r, echo=FALSE}
CDF_REP
```

Se calculan los Factores de desarrollo acumulados para el triangulo Pagados teniendo en cuenta los promedios ponderados de los últimos tres años:
```{r, echo=FALSE}
CDF_PAG
```

```{r, echo=FALSE}
Claims_REP <- numeric(nrow(Reportados))
for (i in 1:nrow(Reportados)) {
  Claims_REP[i] <- Reportados[i, ncol(Reportados) - i + 1]
}
Claims_PAG <- numeric(nrow(Pagados))
for (i in 1:nrow(Pagados)) {
  Claims_PAG[i] <- Pagados[i, ncol(Pagados) - i + 1]
}

##
ultimate_proj = data.frame(acc_year =row.names(Reportados),
                           age_acc_year= rev(names(Reportados)),
                           Claims_REP=Claims_REP,
                           Claims_PAG=Claims_PAG,
                           CDF_REP=round(CDF_REP,3),
                           CDF_PAG=round(CDF_PAG,3),
                           ULT_Claims_REP= round( CDF_REP*Claims_REP,0),
                           ULT_Claims_PAG= round( CDF_PAG*Claims_PAG,0)
)

dev_unpaid_claims = data.frame(acc_year =row.names(Reportados),
                               Claims_REP=Claims_REP,
                               Claims_PAG=Claims_PAG,
                               ULT_Claims_REP= round( CDF_REP*Claims_REP,0),
                               ULT_Claims_PAG= round( CDF_PAG*Claims_PAG,0),
                               Case_outst = Claims_REP - Claims_PAG,
                               IBNR_REP = round( CDF_REP*Claims_REP,0) - Claims_REP,
                               IBNR_PAG = round( CDF_PAG*Claims_PAG,0) - Claims_REP,
                               TOTAL_unpaid_REP = Claims_REP - Claims_PAG + round( CDF_REP*Claims_REP,0) - Claims_REP,
                               TOTAL_unpaid_PAG = Claims_REP - Claims_PAG + round( CDF_PAG*Claims_PAG,0) - Claims_REP
)

```

A continuación se presenta el resumen de las Proyecciones Ultimate de los siniestros incurridos:
```{r, echo = FALSE}
kable(ultimate_proj)
```

Finalmente se presenta el resumen de la Estimación de reclamaciones no pagadas:
```{r, echo=FALSE}
kable(dev_unpaid_claims)
```

